臺灣彰化地方法院刑事附帶民事訴訟判決
原　　　告　丙○○
　　　　　　乙○○
被　　　告　甲○○
上列被告因94年度易字第486 號背信案件，經原告提起附帶民事
訴訟，請求損害賠償，本院判決如下︰
    主  文
被告甲○○應給付原告丙○○新台幣拾萬元，給付原告乙○○新
台幣萬元，及均自民國九十四年七月一日起，至清償日止，按
週年利率百分之五計算之利息。
原告其餘之訴駁回。
本判決第一項得假執行。
原告其餘假執行之聲請駁回。
    事  實
甲、原告方面：
一、聲明：求為判決，被告應給付原告丙○○、乙○○各新台幣
    （下同）25萬元，並均自民國94年7 月1 日起起，至清償日
    止，按年息百分之5 計算之利息。原告另願供擔保請准宣告
    假執行。
二、陳述：
    被告於93年3 月間，多次以寄發電子郵件及以MSN 即時通訊
    對談方式，要求原告乙○○返還交往往所贈予之物品，否則
    就要散佈原告二人之私密照片給原告之朋友，並限期返還，
    造成原告身心受創，為此請求精神賠償各25萬元。
乙、被告方面：
一、聲明：求為判決駁回原告之訴及假執行之聲請。
二、陳述：
    被告無力負擔原告之請求，亦未曾實施恐嚇行為。
    理  由
一、按訴狀送達後，原告不得原訴變更或追加他訴，但擴張或減
    縮應受判決事項之聲明者，不在此限；民事訴訟法第255 條
    第1 項第3 款定有明文；本件原告附帶民事起訴聲明關於遲
    延利息之起算日原記載「起訴狀繕本送達翌日起算」（按起
    訴狀係於94年6 月13日寄存送達於被告住處，依法於十日後
    即94年6 月23日生送達效力），於訴訟中變更為「自94年7
    月1日 起訴」。核其變更，並未變更法律關係僅屬部分減縮
    應受判決事項之聲明，於法尚無不合，應予准許，合先敘明
    。
二、本件被告與原告乙○○原係男女朋友，曾利用幫忙原告乙○
    ○之兄即原告丙○○維修電腦之機會，未經許可擅將原告丙
    ○○個人電腦裡所留存之數位攝影檔案備份留存。被告與原
    告乙○○二人於93年2 、3 月間分手，事後被告數度表達希
    望再與原告乙○○復合未果，竟以要求返還二人交往期間所
    贈予財物之理由，自93年3 月8 日起至同年月10日止，在彰
    化縣彰化市○○里○○○街52號之住處，以其向中華電信股
    份有限公司承租之ADSL寬頻網路用戶專線（帳號：HN00
    000000 號）連 線上網，並發送電子郵件給原告丙○○，表
    達手中握有原告丙○○與女友相處時所拍攝之親密影像及照
    片，以暗示口吻威脅要將上述檔案畫面寄送予原告丙○○之
    朋友（信件內容見附表一），另利用美商微軟公司提供其電
    子郵件用戶免費安裝使用之即時通訊對話程式（即指MSN
    Messenger ），在線上對談時，以文字及影像圖片向原告乙
    ○○表達其手中握有原告乙○○換衣服之裸露照片，及原告
    丙○○與女友之親密照片，並威脅要將上述檔案畫面寄送予
    其他人（內容見附表二），致原告乙○○及丙○○二人因恐
    名譽受損，而心生畏懼等情，業經本院以94年度易字第486
    號刑事案件審理明確，而判處被告拘役50日，如易科罰金，
    以300 元折算壹日。足認原告主張被告恐嚇之侵權行為事實
    ，足堪採信。
三、按因故意或過失，不法侵害他人之權利者，負損害賠償責任
    。不法侵害他人身體、健康、名譽、自由、信用、隱私、貞
    操，或不法侵害其他人格法益而情節重大，被害人雖非財
    產上之損害，亦得請求賠償相當之金額，民法第184 條第1
    項前段、第195 條第1 項前段定有明文。本件被告連續對原
    告二人為恐嚇之行為，依社會觀念，已侵犯原告二人意思決
    定之自由（按恐嚇罪規定於刑法分則之妨害自由罪章），並
    使其受損害，是原告二人依上開侵權行為之規定請求被告負
    損害賠償責任，應屬有據。又上述關於非財產上之損害，加
    害人雖亦負賠償責任，但以相當之金額為限，所謂相當，自
    應以實際加害情形與其名譽影響是否重大，及被害者之身分
    地位與加害人經濟狀況等關係定之（最高法院47年台上字第
    1221 號 判例意旨參照）。本件原告乙○○與被告本為男女
    朋友關係，往來密切，被告因而握有原告乙○○換衣服之裸
    露照片，及在修繕電腦時取得原告丙○○與女友相處時親密
    行為之錄影檔案及照片，分手後竟以公布照片、影像之方式
    施以威脅，手段惡劣，對於無端捲入此事件之原告丙○○而
    言，其恐懼親密行為曝光，精神受害顯較為嚴重，原告乙○
    ○雖亦受有損害，但其程度較為輕微，又原告乙○○自認目
    前為學生，平時沒有收入，生活費用由父母供應，原告丙○
    ○自認在家中幫忙印刷業，月領約2 萬元，被告自認曾在3C
    電子量販店及電腦公司工作，月新約2 萬8 千元至3 萬元，
    於94年8 月5 日因公司倒閉而失業，目前待業中，本院審酌
    雙方社會地位、經濟條件等一切情況，認原告丙○○請求非
    財產上損害賠償應以10萬元為相當，原告乙○○請求非財產
    上損害賠償應以3 萬元為相當，原告二人逾此部分之請求，
    為無理由。
三、從而，原告丙○○、乙○○依侵權行為之法律關係，分別請
    求被告給付原告丙○○10萬元、給付原告乙○○3 萬元，及
    均自94年7 月1 日起至清償日止，按週年利率百分之5 計算
    之利息，為有理由，應予准許。逾此部分之請求，為無理由
    ，應予駁回。
四、按所命給付之金額或價額未逾新臺幣50萬元之判決，法院應
    依職權宣告假執行，民事訴訟法第389 條第1 項第5 款定有
    明文。本件原告陳明願供擔保，聲請宣告假執行。關於原告
    勝訴部分，本件判決命被告應分別給付原告之金額合計為13
    萬元，並未逾50萬元，應依職權宣告假執行，原告此部分之
    聲請即無必要。至原告敗訴部分，其假執行之聲請，已失所
    附麗，應予駁回。
據上論結：本件原告之訴，為一部有理由，一部無理由，並依刑
事訴訟法第502 條、第491 條第10款、民事訴訟法第389 條第1
項第5 款，判決如主文。
中　　華　　民　　國　　94　　年　　10　　月　　4 　　日
                  刑事第三庭    審判長法  官  余仕明
                                      法  官  簡婉倫
                                      法  官  黃玉齡
以上正本證明與原本無異。
如不服本判決，應於判決送達後十日內向本院提出上訴狀 (須附
繕本)。
告訴人或被害人對於判決如有不服具備理由請求檢察官上訴者，
其上訴期間之計算係以檢察官收受判決正本之日期為準。
中　　華　　民　　國　　94　　年　　10　　月　　5 　　日
                                      書記官  林怡吟
附表一（電子郵件內容）
┌─────────┬───┬────────────────┐
│　　傳送時間      │對　向│    郵件內容摘要                │
├─────────┼───┼────────────────┤
│93年3月8日下午4時 │丙○○│你好~~你知道你的硬碟目錄熊熊\優 │
│49分              │      │游淡水\100_FUJI是什麼，你應該知 │
│                  │      │道吧^-^。我要的不多~~請你叫你妹 │
│                  │      │把我的東西還給我~~不然，我也不知│
│                  │      │道我會怎麼做，我也不知道~~~想一 │
│                  │      │下吧 ~ 該如何做 ~ mash          │
├─────────┼───┼────────────────┤
│93年3月9日下午3時 │丙○○│我有你的照片，你去淡水玩的時候，│
│55分              │      │在房間照的，也有影片的哦~~~目錄 │
│                  │      │：熊熊\優游淡水\100_FUJI。你可以│
│                  │      │不理我，但後果是什麼，我就不清楚│
│                  │      │了~~我有你的MSN記錄，我可能會把 │
│                  │      │照片寄給那些人吧~~。            │
├─────────┼───┼────────────────┤
│93年3月9日下午4時 │乙○○│主旨：要寄給誰呀~~哈哈~~~。附加 │
│33分              │      │檔案：丙○○與女友親密照片一張，│
│                  │      │及檔案目錄畫面。                │
├─────────┼───┼────────────────┤
│93年3月10日下午4時│丙○○│主旨：還有九天。附加檔案：丙○○│
│                  │      │與女友親密照片二張，及一女子換衣│
│                  │      │之背部照片一張，該女子坐在書桌前│
│                  │      │照片二張。                      │
├─────────┴───┴────────────────┤
│註：被告所使用之郵件信箱分別為「mash0226@msn.com」及「mash02│
│    26@hotmail.com」。                                      │
└──────────────────────────────┘
附表二（ MSN 即時通訊對話內容）
┌─────────┬───┬────────────────┐
│　　傳送時間      │對 向 │    文字通訊內容摘要            │
├─────────┼───┼────────────────┤
│93年3月9日中午12時│乙○○│你已經毀了我…所以~~~~一切的一切│
│40分至同日中午12時│      │我都無所謂…我會去做我想做的…我│
│56分              │      │也會讓你哥去逼你，因為我有他的照│
│                  │      │片~~你知道的~~妳逼我的~~下一步我│
│                  │      │會做什麼，我也不知道。但我相信~~│
│                  │      │~~我不怕~~~。對了~~忘記告訴妳~~ │
│                  │      │我不會等太久的。因為我已經不想等│
│                  │      │了。如果在二十號之前，妳不還我，│
│                  │      │我就動作（傳送檔案圖片）熊熊優游│
│                  │      │淡水喔~~~~。                    │
├─────────┼───┼────────────────┤
│93年3月9日下午11時│乙○○│主旨：還剩十天。                │
│43分              │      │                                │
├─────────┼───┼────────────────┤
│93年3月10日下午4時│丙○○│主旨：還有九天。                │
│                  │      │                                │
├─────────┴───┴────────────────┤
│註：被告所使用之寄件者署名分別為「落葉了~~~ MASH」，及「我不│
│    怕 ~~~ MASH」。                                         │
└──────────────────────────────┘
